【裁判字號】    89,交上易,693
【裁判日期】    890608
【裁判案由】    過失傷害
【裁判全文】
臺灣高等法院臺中分院刑事判決                  八十九年度交上易字第六九三號
    上訴人  臺灣苗栗地方法院檢察署檢察官
    被  告  丁○○
右上訴人因被告過失傷害案件，不服台灣苗栗地方法院中華民國八十九年一月四日第
一審判決（民國八十八年度交易字第一０六號，起訴案號：台灣苗栗地方法院檢察署
民國八十八年度偵字第四四九四號），提起上訴，本院判決如左：
    主  文
原判決撤銷。
丁○○因過失傷害人，處拘役伍拾日，如易科罰金，以參佰元折算壹日。
    事  實
原審判決書所記載之事實，與本院認定之犯罪事實相同，茲引用之（如附件）。
    理  由
一、引用原審判決書所記載之證據。
二、按汽車行駛時，駕駛人應注意車前狀況，並隨時採取必要之安全措施；又汽車行
    駛高速公路於駛進收費站前，應依標誌指示預為減速慢行，道路交通安全規則第
    九十四條第三項、高速公路交通管制規則第二十二條前段分別定有明文。本件被
    告丁○○於右揭時、地駕駛自小客貨車，途經肇事地段，本應注意上開規定，且
    依當時天候、路況又無不能注意之情形，竟疏於注意車前狀況，致在上址肇事，
    使告訴人甲○○受有背部挫傷併疼痛及告訴人李天送受有左膝蓋擦傷流血等傷害
    ，是被告有上開過失行為，至為明確；又告訴人甲○○、李天送二人係因本件車
    禍而受傷，渠等與被告之過失行為間有相當因果關係，應可認定。從而本件事證
    明證，被告右揭過失傷害犯行洵堪認定，應予依法論科。
三、核被告所為，係犯刑法第二百八十四條第一項前段之過失傷害罪。被告以一過失
    傷害行為，同時致告訴人甲○○、李天送二人受傷，係以一行為觸犯數罪名，為
    想像競合犯，應依刑法第五十五條之規定從一重處斷。原審予以被告論罪科刑，
    固非無見，但查被告於肇事後，固供承已與告訴人李天送達成和解，但被告迄未
    與告訴人甲○○達成和解，賠償其損害，此為被告所供陳，復據告訴人甲○○陳
    明無訛，且被告於本院審理時，復藉詞係煞車失靈始肇事諸語，圖卸刑責，足見
    其犯罪後態度非佳，然原審僅量處被告拘役三十日，顯有輕縱，上訴人即檢察官
    執此憑以指摘原判決不當，為有理由，應由本院將原判決予以撤銷改判。爰審酌
    被告之品行、犯罪後未與告訴人甲○○達成民事上和解及犯罪所生之損害等一切
    情狀，量處被告拘役伍拾日，並諭知易科罰金之折算標準，以示懲儆。
四、據上論斷，應依刑事訴訟法第三百七十三條、第三百六十九條第一項前段、第三
    百六十四條、第二百九十九條第一項前段，刑法第二百八十四條第一項前段、第
    五十五條、第四十一條，罰金罰鍰提高標準條例第一條前段、第二條前段判決如
    主文。
本案經檢察官丙○○到庭執行職務。
中      華      民      國    八十九     年      六       月     八     日
                                  臺灣高等法院臺中分院刑事第十庭
                                        審判長法  官  林  照  明
                                              法  官  曾  謀  貴
                                              法  官  李  寶  堂
右正本證明與原本無異。
不得上訴。
                                              書記官  蕭  玉  真
中      華      民      國    八十九     年      六       月      九    日
附錄：
刑法第二百八十四條第一項前段：
因過失傷害人者，處六月以下有期徒刑、拘役或五百元以下罰金。
                                                                        Ｏ
臺灣苗栗地方法院刑事判決                        八十八年度交易字第一六號
    公  訴  人  臺灣苗栗地方法院檢察署檢察官
    被      告  丁○○  男  三十九歲（民國○○○年○月○○○日生）
                        國民身分證統一編號：Ｋ一二五八三一五三號
                        住苗栗縣三義鄉○○路三０九之八號
    選任辯護人  邱碩松  律師
右列被告因過失傷害案件，經檢察官提起公訴（八十八年度偵字第四四九四號），本
院判決如左：
    主      文
丁○○因過失傷害人，處拘役參拾日，如易科罰金，以參佰元折算壹日。
    事      實
一、丁○○於民國八十八年七月九日九時十五分許，駕駛車牌號碼Ｌ四─一四九０號
    自用小客貨車，沿國道一號高速公路，由北往南方向行駛，行經國道一號高速公
    路( 南向第七收費車道 )南向一一七公里六五０公尺處即將接近造橋收費站收票
    亭時，應注意汽車行駛時，駕駛人應注意車前狀況，並隨時採取必要之安全措施
    及汽車行駛高速公路於駛進收費站前，應依標誌指示預為減速慢行，以避免發生
    擦撞或其他之危險。且依當時情形，又無不能注意之情形，竟疏於注意貿然以六
    十公里之時速疾駛，致煞車不及追撞由甲○○所駕駛同向行駛於正前方之車號Ｃ
    Ｄ─四六七二號自用小客車後，因翻車而與李天送所駕駛由南往北行駛已通過收
    費站收票亭之ＬＭ─八四九八號自用小客貨車發生正面撞擊，致甲○○受有背部
    挫傷併疼痛及李天送受有左膝蓋擦傷流血等傷害。
二、案經甲○○、甲○○之配偶乙○及李天送訴請臺灣苗栗地方法院檢察署檢察官偵
    查起訴。
    理      由
一、右揭事實，業據被告丁○○於警訊時、偵查中及本院審理中坦承不諱，核與告訴
    人甲○○、李天送於偵審中指訴情節相符，復有道路交通事故調查報告表、甲○
    ○受傷診斷證明書各一紙及照片九幀附卷可稽，是被告上揭自白與事實相符。
二、按汔車行駛時，駕駛人應注意車前狀況，並隨時採取必要之安全措施；又汽車行
    駛高速公路於駛進收費站前，應依標誌指示預為減速慢行，道路交通安全規則第
    九十四條第三項、高速公路交通管制規則第二十二條前段分別定有明文。本件被
    告於右揭時地駕駛自小客車，途經肇事地段，本應注意上開規定，且依當時天候
    、路況又無不能注意之情形，竟疏於注意車前狀況，致在上址肇事，使告訴人甲
    ○○受有背部挫傷併疼痛及告訴人李天送受有左膝蓋擦傷流血等傷害，是被告有
    上開過失行為，至為明確，又告訴人甲○○、李天送二人係因本件車禍而受傷，
    其與被告之過失行為間有相當因果關係。從而，本件事證明證，被告右揭過失傷
    害犯行洵堪認定，應予依法論科。
三、核被告丁○○所為，係犯刑法第二百八十四條第一項前段之過失傷害罪。被告以
    一過失傷害行為，同時致告訴人甲○○、李天送二人受傷，係以一行為觸犯同一
    罪名，為同種想像競合犯，應依刑法第五十五條規定，從一重處斷。爰審酌被告
    之品行、犯罪後未與告訴人達成民事上和解及犯罪所生之損害等一切情狀，量處
    如主文所示之刑，並諭知易科罰金之折算標準，以示懲儆。
據上論斷，應依刑事訴訟法第二百九十九條第一項前段，刑法第二百八十四條第一項
前段、第五十五條、第四十一條，罰金罰鍰提高標準條例第一條前段、第二條，判決
如主文。
本案經檢察官戴瑞麒到庭執行職務。
中      華      民      國      八十九    年      一    月      四      日
                                      臺灣苗栗地方法院交通法庭
                                法  官  吳  炳  桂
右正本證明與原本無異。
如不服本判決，應於送達後十日內向本院提出上訴狀(須附繕本)，上訴於台灣高等法
院台中分院。
                                          書記官  黃  秀  娟
中      華      民      國      八十九    年      一    月      四      日
附錄本判決論罪科刑法條：
刑法第二百八十四條第一項前段：
因過失傷害人者，處六月以下有期徒刑、拘役或五百元以下罰金。


司法院資訊處製作；財團法人民間司法改革基金會備份。
